臺灣板橋地方法院刑事判決　　　　　 　 95年度易字第674 號
公 訴 人　臺灣板橋地方法院檢察署檢察官
被　　告　甲○○
　　　　　　　　　（另案於臺灣彰化監獄執行中）
上列被告因竊盜案件，經檢察官提起公訴（95年度偵緝字第630
、631號），及移送併案審理（95年度偵字第8774號），被告於
準備程序中就被訴事實為有罪之陳述，經本院合議庭裁定由受命
法官獨任進行簡式審判程序，本院判決如下：
    主  文
甲○○連續攜帶兇器毀壞門扇竊盜，處有期徒刑拾月。
    事  實
一、甲○○基於意圖為自己不法所有之概括犯意，先後實施下列
    行為：
（一）先於民國94年5 月8 日晚上11時許，未經許可，以不詳之
      方式，侵入乙○○位於臺北縣三峽鎮○○路13之5 號2 樓
      住處內，竊取許女所有之數位相機（NIKON COOLPIX775）
      1 臺及門禁卡2 張得手；嗣於翌日（9 日）上午8 時許，
      乙○○發現住處遭竊，經乙○○之同事李美淑打電話詢問
      甲○○，甲○○始先後於同月10日及12日返還上開門禁卡
      及數位相機。
（二）又於94年6 月14日下午5 時13分許，持客觀上對人之生命
      、身體具有危險性，得為兇器使用之十字起子1 把，至房
      東丙○○位於臺北縣樹林市○○路○ 段197 號住處，破壞
      該址C1-1室之房門鎖後，侵入屋內（無故侵入住宅部分未
      據告訴，詳理由欄四所述），竊取黃女鑰匙1 把及現金新
      臺幣（下同）300 多元。嗣於同日晚上8 時5 分許，黃女
      調閱現場監視錄影帶，始發現上情，經報警處理後，為警
      在甲○○承租之上址D2-2室內，扣得上開鑰匙及所餘現金
      34元。
（三）再於94年7 月15日下午5 時10分許，在臺北縣樹林市○○
      街63之1 號旁，見駕駛車牌號碼573-NC號營業小客車之丁○○臨時下車未拔取鑰匙及將車輛熄火之際，竟將上開車
      輛竊走逃逸，並竊取丁○○所有放置於車內之現金5000元
      及中國石油公司油票50張（約值5750元）得手。嗣丁○○
      報警，經警於尋獲之上開車輛內之左前門把及後車廂上採
      得指紋並送鑑驗後，查悉與存檔之甲○○指紋相符，始得
      知上情。
二、案經乙○○及丙○○分別訴由臺北縣政府警察局三峽分局報
    請臺灣板橋地方法院檢察署檢察官偵查起訴，暨移送併案審
    理。
    理  由
一、按除被告所犯為死刑、無期徒刑、最輕本刑為三年以上有期
    徒刑之罪或高等法院管轄第一審案件者外，於第一次審判期
    日前之準備程序進行中，被告先就被訴事實為有罪之陳述時
    ，審判長得告知被告簡式審判程序之旨，並聽取當事人、代
    理人、辯護人及輔佐人之意見後，裁定進行簡式審判程序，
    刑事訴訟法第273 條之1 第1 項定有明文。經核本件被告甲○○所犯係死刑、無期徒刑、最輕本刑為三年以上有期徒刑
    以外之罪，其於準備程序中就被訴事實為有罪之陳述，經法
    官告知簡式審判程序之旨，並聽取公訴人及被告之意見後，
    本院合議庭認宜進行簡式審判程序，爰依首揭規定合議裁定
    由受命法官獨任進行簡式審判程序，合先敘明。
二、上開事實，業據被告於本院準備程序中及本院審理時均坦承
    不諱（見本院卷宗96年1 月30日準備程序筆錄及同日簡式審
    判筆錄），並與證人即被害人乙○○、丙○○、丁○○及證
    人李美淑分別於警詢時及偵查中證述之情節，互核相符，且
    有搜索扣押筆錄2 件、被害人丙○○書立之贓物認領保管單
    1 紙、內政部警政署刑事警察局於94年8 月8 日出具之指紋
    鑑驗書1 件各在卷可據，是被告前開之自白核與事實相符，
    應堪信實。本案事證明確，被告犯行洵堪認定，應予依法論
    科。
三、查被告所為前開犯罪事實欄一（一）所示之竊盜被害人乙○○住處財物之犯行，核係犯刑法第321 條第1 項第1 款之於
    夜間侵入住宅竊盜罪。被告所為前開犯罪事實欄一（二）所
    示之竊盜被害人丙○○屋內財物之犯行部分，按刑法第321
    條第1 項第3 款之攜帶兇器竊盜罪，係以行為人攜帶兇器竊
    盜為其加重條件，此所謂兇器，其種類並無限制，凡客觀上
    足對人之生命、身體、安全構成威脅，具有危險性之兇器均
    屬之，且祇須行竊時攜帶此種具有危險性之兇器為已足，並
    不以攜帶之初有行兇之意圖為必要，最高法院79年臺上字第
    5253號判例著有明文可資為憑。查被告持以破壞被害人丙○○房門鎖所持之十字起子1 把，主要結構為金屬材質，質地
    堅硬，前緣尖銳，並有把手可供握取，持以揮刺，顯足以危
    害人之生命、身體安全，認具客觀上之危險性，自屬兇器無
    訛。再者，毀壞構成門扇之一部之電動鎖及喇叭鎖，係毀壞
    門扇之行為，亦有最高法院83年度臺上字第3856號判決意旨
    參照。被告以十字起子破壞被害人丙○○之房門鎖，門上的
    鎖既屬門的一部分，被告所為自屬毀壞門扇，是核被告此部
    分所為，係犯刑法第321 條第1 項第2 、3 款之攜帶兇器、
    毀壞門扇竊盜罪。檢察官另論以刑法第354 條之毀損罪，應
    有誤會，附予敘明。又被告所為前開犯罪事實欄一（三）所
    示之竊盜被害人丁○○財物之犯行，核係犯刑法第320條第1
    項之普通竊盜罪。被告行為後，刑法第56條關於連續犯之規
    定業於94年2月2日修正刪除，並於95年7月1日施行，則被告
    之犯行，因行為後新法業已刪除連續犯之規定，此刪除雖非
    犯罪構成要件之變更，但顯已影響行為人刑罰之法律效果，
    自屬法律有變更，依新法第2條第1項規定，比較新、舊法之
    結果，仍應適用較有利被告之行為時即舊法論以連續犯。而
    被告前後1次竊盜、2次加重竊盜犯行，時間緊接，手段相同
    ，所犯竊盜罪之基本構成要件相同，顯係基於概括犯意反覆
    實施，為連續犯，應依廢止前刑法第56條規定，論以一情節
    較重之攜帶兇器、毀壞門扇竊盜罪，並加重其刑。檢察官雖
    僅就犯罪事實欄一（一）、（二）所示加重竊盜之犯罪事實
    提起公訴，惟被告經移送併辦之如犯罪事實欄一（三）所示
    普通竊盜犯行，與前揭經起訴論罪部分有連續犯之裁判上一
    罪關係，為起訴之效力所及，本院自應併予審理。爰審酌被
    告身強體健，未思依憑己力謀生，竟欲不勞而獲，且攜帶兇
    器侵入他人住處行竊，危害社會大眾居住及財產安全甚鉅，
    惟考量其犯後業已坦承犯行，犯後態度尚佳等一切情狀，量
    處如主文所示之刑，以示懲儆。至被告持以行竊被害人丙○○住處財物之十字起子1把，為被告犯本件竊盜罪所用之物
    ，惟未據扣案，且被告亦供陳於犯案後業已丟棄，為免將來
    執行困難，本院爰不併予宣告沒收。
四、公訴意旨以被告就事實欄一（二）部分，另犯有刑法第306
    條之無故侵入住宅罪云云。按告訴乃論之罪，未經合法告訴
    者，應諭知不受理之判決，刑事訴訟法第303 條第3 款定有
    明文。本件被害人丙○○並未就無故侵入住宅部分提出告訴
    ，有警、偵訊筆錄在卷可考，是此部分本應為不受理之諭知
    ，惟檢察官認此部分與上開起訴有罪之部分，有方法、結果
    之牽連關係，為裁判上一罪，故本院不另為不受理之諭知。
據上論斷，應依刑事訴訟法第273 條之1 第1 項、第299 條第1
項前段，刑法第2 條第1 項前段、第321 條第1 項第2 款、第3
款、修正前刑法第56條，判決如主文。
本案經檢察官張慶林到庭執行職務。
中　　華　　民　　國　　96　　年　　1 　　月　　31　　日
                        刑事第四庭  法　官  陳  靜  茹
以上正本證明與原本無異
如不服本判決應於送達後10日內向本院提出上訴狀
                                    書記官　彭  麗  紅
中　　華　　民　　國　　96　　年　　1 　　月　　31　　日
附錄本案論罪科刑法條全文
刑法第321 條
犯竊盜罪而有左列情形之一者，處6 月以上、5 年以下有期徒刑
：
一  於夜間侵入住宅或有人居住之建築物、船艦或隱匿其內而犯
    之者。
二  毀越門扇、牆垣或其他安全設備而犯之者。
三  攜帶兇器而犯之者。
四  結夥三人以上而犯之者。
五  乘火災、水災或其他災害之際而犯之者。
六  在車站或埠頭而犯之者。
前項之未遂犯罰之。
